臺灣臺北地方法院民事裁定　八十九度整字第一○號
　　聲　請　人　十豐食品股份有限公司
　　　　　　　　十豐食品股份有限公司董事會
　　兼右二人法定代理人　侯淑娥.
　　右二人代理人　陳建宏　律師
　　複代　理　人　蔡順雄　律師
　　檢　查　人　盧聯生會計師
　　　　　　　　林谷同會計師
　　　　　　　　江忠儀會計師
　　　　　　　　黃義和會計師
右聲請人公司重整事件，本院裁定如左：
    主      文
檢查人盧聯生會計師之檢查報酬定為新台幣貳拾伍萬元、檢查人林谷同會計師之檢查
報酬定為新台幣貳拾伍萬元、檢查人江忠儀會計師之檢查報酬定為新台幣貳拾伍萬元
、檢查人黃義和會計師之檢查報酬定為新台幣拾伍萬元，並由十豐食品股份有限公
司負擔。
本件程序費用由聲請人負擔。
    理      由
一、按「法院受理重整之聲請時，得就對公司業務具有專門學識、經營經驗而非利害
    關係人者，選任為檢查人，就公司法第二百八十五條第一項各款所列事項於選任
    後三十日內調查完畢報告法院。」、「檢查人應以善良管理人之注意，執行其職
    務，其報酬，由法院依其職務之繁簡定之。」，又「檢查人之報酬，由公司負擔
    ；其數額由法院徵詢董事及監察人意見後酌定之。」公司法第二百八十五條第一
    項、第三百十三條第一項，及非訟事件法第八十四條分別定有明文。
二、查本件聲請人十豐食品股份有限公司（以下簡稱十豐公司）重整事件，本院認有
    選任檢查人之必要，業依公司法第二百八十五條第一項前段之規定，選任盧聯生
    、林谷同、江忠儀、黃義和等四名會計師為檢查人，檢查人調查後，林谷同、盧
    聯生、黃義和會計師於九十年四月八日、江忠儀會計師於同年月二十五日提出調
    查報告調查到院。嗣經本院於九十年十一月十二日請會計師到院說明，並要求做
    第二次調查，經黃義和會計師於九十一年一月十八日提出第二次調查報告到院。
    雖聲請人等於九十一年二月二十五日，提出聲請狀，聲請撤回本件重整程序，經
    本院准許撤回重整程序，而本院檢查人盧聯生、林谷同、江忠儀、黃義和會計師
    ，就本件重整程序所執行之職務，已調查相對人十豐公司之相關資產負債表、存
    貨及固定資產估價、應付帳款、應付費用與關係企業之資金往來等查核報告等資
    料，並製作相關查核報告，均有檢察人報告在卷足證。是本院認為本件檢查人之
    報酬，參酌財政部七十九年八月二十四日（七九）台財證（一）字第三三○六七
    號函，所核定會計師收取標準，有關充任檢查人，以「所處理財產價值之百分之
    六至十二，但不得少於新台幣壹萬仟元。」就聲請人之現存資產，尚有柒億陸
    仟佰貳拾伍萬壹仟元，負債總額為伍億壹仟捌佰壹拾柒萬捌仟元，此有資產負
    債表在卷足憑。又參酌檢查人林谷同於九十年四月十八日具函檢送檢查報告書，
    並表示依案件複雜程度及所投入之工時計算，檢查人之報酬以三十二萬元為合度
    （見第(二)卷第四九至五五頁）；黃義和建議檢查人之報酬為三十五萬元（見第(二)
    第卷五七頁，檢查報告外放）；盧聯生建議檢查人報酬為三十萬元（見第(二)卷五
    八頁，檢查報告外放）；檢查人江忠義於九十年四月二十五日提出檢查報告（外
    放），九十一年一月十八日函（見黃義和第二次檢查報告末頁）說明，為本件公
    司重整檢查相關事宜，共投入之時數會計師三十五小時、經理六十五小時，但未
    具體建議檢查人報酬金額。檢查人黃義和於九十一年二月八日提出第二次檢查報
    告（函見第(三)第五頁，檢查報告外放），並附執行檢查工時記錄表，並建議第一
    次檢查報酬數額為三十五萬元、第二次報酬數額為十八萬元（見第二次檢查報告
    倒數第二頁），至九十一年三月八日再函原法院提出第一次檢查及第二次檢查投
    入時數統計表（見原第(三)卷二五頁）。又據江忠儀會計師於九十一年八月二十九
    日提出說明，其曾二次前往公司檢查並取得相關資料，亦配合出庭說明，則其主
    張投入之時數為三十五小時自非虛偽。又黃義和會計師亦於九十一年八月二十九
    日提出說釋明其工作內容之期及時數，足見檢查人雖曾於本院說明「是依據會計
    師簽證報告逕行查核」，然檢查人亦有實際到公司檢查應屬事實，況檢查工作非
    如一般會計師簽證般，其尚須就專門之知識及經營驗經驗為執行職務，又公司業
    務及財務狀況及資產及是否具有經營價值之評估，此無形之智慧當非現實之時間
    所能具體衡量，是聲請人主張以其公司所給付予會計師年度費用為評比標準即難
    認有當。從而，是本院認本件之報酬，以檢查人實際工作之時數、支付花費應支
    付其他工作人員之報酬，盧聯生、林谷同、江忠儀之報酬仍係以貳拾伍萬元為適
    當，黃義和會計師另有為第二次檢查之工作，其報酬應以拾伍萬元為適當，並
    由十豐公司負擔。
三、依非訟事件法第八條前段、第十條，裁定如主文。
中　　　華　　　民　　　國　　九十三　　年　　　九　　　月　　二十九　　日
                                    民事第四庭法      官　洪于智
右為正本係照原本作成
如不服本裁定應於送達後十日內向本院提出抗告狀
中　　　華　　　民　　　國　　九十三　　年　　　九　　　月　　二十九　　日
　　　　　　　　　　　　　　　　　　　　　　　書　記　官　薛德芬
